Inventaris van het archief van de Kamer van Koophandel en Fabrieken voor Dordrecht en omstreken, (1920) 1922-1986 (1998)
Nationaal Archief, Den Haag
Kamer van Koophandel en fabrieken voor Dordrecht en Omstreken: Secretariaatsarchief
KvK Dordrecht / Secretariaat
oudste stuk - jongste stuk: 1920-1998
merendeel 1922-1997
36202
750 inventarisnummers; 24,20 meter
Normale geschreven, getypte en gedrukte doucmenten, geen bijzondere handschriften.
Nationaal Archief, Den Haag
Kamer van Koophandel en Fabrieken voor Dordrecht 1921-
Het archief van de Kamer van Koophandel en Fabrieken voor Dordrecht en Omstreken bevat voor de periode 1922-1969 notulen(boeken) van de ledenvergaderingen en bestuursvergaderingen; notulen(boeken) van de diverse besturen en raden; jaarverslagen; stukken m.b.t. de financiën. Verder zijn er onder andere stukken over kwesties omtrent verkeer en vervoer, zoals de Brienenoordbrug. Enige stukken hebben specifiek betrekking op de oorlogsjaren.
Archiefvorming
Geschiedenis van de archiefvormer
Organisatie
De oorsprong van de Kamer van Koophandel wordt gevonden in Frankrijk. De eerste Kamer van Koophandel in Nederland werd naar Frans model in 1803 opgericht in Rotterdam. Na de Franse overheersing werden in Nederland vijf van dergelijke Kamers gesticht, waaronder de Kamer van Koophandel en Fabrieken te Dordrecht. De andere Kamers waren gevestigd in Rotterdam, Amsterdam, Middelburg en Vlissingen. In 1815 werd door Koning Willem I bij Koninklijk Besluit het bestaansrecht van de Kamers van Koophandel en Fabrieken vastgelegd. In de loop van de 19e eeuw nam het aantal Kamers gestaag toe.
Op 9 november 1851 (Stb. 142) werd bij Koninklijk Besluit het nieuwe reglement op de Kamers van Koophandel en Fabrieken afgekondigd en werden de verschillende lokale regelingen vervangen door een landelijke regeling. Volgens de algemene bepalingen van dit reglement worden de Kamers beschouwd als de wettelijke organen voor handel en nijverheid. Bij Koninklijk Besluit van 4 mei 1896 werd het reglement vervangen.
De gevolgen van de Eerste Wereldoorlog wezen de overheid op de noodzaak het economisch verkeer beter te kunnen sturen. Door middel van de Handelsregisterwet uit 1918 kreeg de overheid de bevoegdheid tot registratie van het bedrijfsleven. Deze registratie werd een taak van de Kamers. Deze nieuwe organisatie werd vastgelegd in de Wet op de Kamers van Koophandel (1920, Stb. 152) die in werking trad op 15 maart 1921. Het gehele nationale bedrijfsleven was er vertegenwoordigd. Het aantal Kamers werd beperkt tot 36 en het uitgangspunt was een regionale indeling.
Het ambtsgebied voor de Kamer van Koophandel voor Dordrecht en omstreken omvatte 80 gemeenten. De Kamers bestonden uit twee afdelingen, een voor het kleinbedrijf en een voor het grootbedrijf. De Kamers waren verplicht jaarlijks een verslag aan de Minister van Economische Zaken uit te brengen over de verrichtte werkzaamheden en de toestand van de handel en nijverheid in hun district.
Met ingang van 1 april 1942, werden de Kamers gereorganiseerd door de Duitse bezetter. De regionale indeling maakte plaats voor een provinciale indeling. In iedere provincie kwam een Kamer van Koophandel, die kon bestaan uit meerdere kantoren. Dordrecht werd een kantoor van de Kamer van Koophandel en fabrieken voor Zuid-Holland. De indeling binnen de Kamers veranderde. De afdelingen groot- en kleinbedrijf werden opgevolgd door afdelingen voor handel, verkeer, industrie en ambacht. Bij de Kamers werd een Raad van Bijstand benoemd die de secretaris van de kamer moest assisteren.
Bij de Wet op de Kamers van Koophandel en Fabrieken van 21 augustus 1950 (Stb. K 367) werden de provinciale Kamers en plaatselijke kantoren opgeheven en kregen de Kamers hun zelfstandigheid van vòòr de oorlog terug. De wet trad in werking op 1 januari 1951. Het kantoor Dordrecht werd weer Kamer van Koophandel en fabrieken voor Dordrecht en omstreken.
De binding tussen het kiezen van leden en het ingeschreven staan in het Handelsregister verviel. In 1950 benoemde de Minister van Economische Zaken de leden van de Kamers op voordracht van die Kamers zelf. Daarna gold tot 1963 een systeem van coöptatie: leden kozen leden, waarbij de kandidaten werden voorgedragen door het bestuur van de Kamer na daarover representatieve regionale organisaties, aangewezen door de Sociaal Economische Raad (SER), gehoord. Bij de Wet op de Kamers van Koophandel en Fabrieken van 27 juni 1963 (Stb. 286) kwam het benoemingsrecht te liggen bij de regionale organisaties zelf. De SER bepaalde na overleg met de Kamers welke organisaties dit moesten zijn. De jaren 1960-1975 kunnen algemeen worden beschouwd als een periode waarin gezocht werd naar een gewestelijke bestuursstructuur.
Taak
Algemeen kan worden gezegd dat de taak van de Kamers is: 'Het bevorderen van de belangen van handel en nijverheid.' De Kamers hebben een taak bij de uitvoering van enkele wetten. Deze taken zijn vaak opgedragen aan commissies uit de Kamers of aan secretariaten. De eerste wet waarin een belangrijke uitvoerende taak voor de Kamer was weggelegd was de Handelsregisterwet uit 1921. De Kamers hadden ook een uitvoerende taak in de Vestigingswet Kleinbedrijf van 1937. De Wet werd na de oorlog vervangen door de Vestigingswet Bedrijven 1954, de Drank- en Horecawet 1954 en de Vestigingswet Detailhandel 1972.
De taakomschrijving van de Kamers werd vanaf 1963 als volgt gedefinieerd: 'Behartiging van de economische belangen van handel en industrie, ambacht en dienstverlening in hun gebied.' Deze taak kan worden onderverdeeld in een drietal gebieden:
de voorlichting en dienstverlening aan het bedrijfsleven (voorlichtende taak)
de uitvoering van een aantal economische wetten (uitvoerende taak)
de pleit- en adviesfunctie jegens de overheid ( beleidsadviserende taak).
Andere wetten en taken waarbij de Kamers zijn betrokken:
Handelsnaamwet
Winkelsluitingswet
Wet opruiming en uitverkopen
Wet op het afbetalingsstelsel
Wet beperking cadeaustelsel
Colportagewet
Wet op de Kansspelen
Woonruimtewet
Wet autovervoer goederen
Wet autovervoer personen
Legalisatie van handtekeningen
Beëdigingen van makelaars
Verenigingen- en stichtingenregister.
Daarnaast wordt aan de individuele ondernemers, overheden en instanties adviezen, informatie en hulp wordt geboden. Daarnaast worden op verzoek adviezen gegevens over allerlei verordeningen die met het economische leven te maken hebben.
Het Economisch Technologisch Instituut (E.T.I.)
Het Economisch Technologisch Instituut (E.T.I.) werd op 23 september 1947 opgericht. Het doel van het E.T.I. was het doen van onderzoeken op sociaal, economisch en technologisch gebied ter bevordering van de welvaart en de maatschappelijke ordening in de Provincie Zuid-Holland. Het bestuur bestond uit vertegenwoordigers van Gedeputeerde Staten Zuid-Holland, de Kamers van Koophandel in Zuid-Holland, een vertegenwoordiger van het agrarisch bedrijfsleven, een door de Minister van Economische Zaken benoemde vertegenwoordiger en een door de Minister van Sociale Zaken benoemde gewestelijke vertegenwoordiger. Het instituut werd in 1992 opgeheven.
Stichting Logistic Partners Drechtstreek (L.P.D.)
De Stichting Logistic Partners Drechtstreek (L.P.D.) was een samenwerkingsverband van zelfstandige distributie-/transportbedrijven vanaf 10 werkzame personen waarin zoveel mogelijk facetten van het wegtransport waren vertegenwoordigd. De samenwerking was gericht op nationale en internationale relaties.
Leergang Bedrijfskunde
De Leergang Bedrijfskunde (Zuid Holland) was een initiatief van de Kamer van Koophandel Haaglanden en de Kamer van Koophandel Rotterdam. De leergang bestond sinds 1986. De Leergang was bedoeld voor personen die woonachtig en/of werkzaam waren in de regio Zuid Holland en maakte deel uit van de Samenwerkende Leergangen Bedrijfskunde (S.L.B.). De S.L.B. was sinds 1953 gegroeid tot een landelijk instituut van 11 regionale Leergangen, waarin wekelijks ongeveer 1.000 studenten participeerden.
Geschiedenis van het archiefbeheer
De tijd waarin het archief is gevormd bestaat uit de periode 1922-1997. In 1922 werd de gereorganiseerde Kamer van Koophandel en fabrieken voor Dordrecht en omstreken ingesteld naar aanleiding van de Wet op de Kamers van Koophandel van 1921. De einddatum is bepaald door het einde van het desbetreffende tienjarenblok op 31 december 1969. Het archief bestond uit een deel. Het archief was geordend volgens de code van de Nederlandse Vereniging van Archivarissen. Het grootste gedeelte van het archief bestond uit series dossiers, die op hoofdonderwerp waren samengevoegd tot een geheel. Er was geen onderscheid tussen zaken.
Van het archief was geen inventaris aanwezig.
Daarnaast is er om onduidelijke reden reeds een gedeelte van het archief onbewerkt overgedragen aan het Algemeen Rijksarchief.
Overbrenging van een overheidsarchief
Inhoud en structuur van het archief
Selectie en vernietiging
Voor zo ver bekend is er uit het archief in het verleden niet vernietigd, wel moet worden geconcludeerd dat de omvang van het archief beduidend kleiner was dan bij zuster Kamers.
Aanwijzingen voor de gebruiker
Openbaarheidsbeperkingen
Volledig openbaar.
Materiële beperkingen
Het archief kent geen beperkingen voor het raadplegen van stukken als gevolg van slechte materiële staat
Het archief kent geen materiële beperkingen.
Aanvraaginstructie
Openbare archiefstukken kunnen online worden aangevraagd en gereserveerd. U kunt dit ook via de terminals in de studiezaal van het Nationaal Archief doen. Om te kunnen reserveren dient u de volgende stappen te volgen:
U maakt een profiel aan op www.gahetna.nl, en logt vervolgens in
Via de archiefinventaris (alleen de beschrijvingen met rode nummers) selecteert u het gewenste archiefstuk door op de knop 'Reserveren' te klikken
In het volgende scherm geeft u aan op welke dag u het archiefstuk wilt inzien
Indien u zich bevindt in de studiezaal en een tafelnummer heeft ontvangen kunt u dit nummer vermelden. Als u geen tafelnummer heeft kunt u tafelnummer 777 laten staan
Vervolgens bevestigt u uw reservering door deze te versturen.
Verwant materiaal
Beschikbaarheid van kopieën
Inventarisnummers van dit archief zijn niet in kopievorm beschikbaar
Beschrijving van de series en archiefbestanddelen
- Algemene leden en huishoudelijke vergaderingen 1922 - 1942, 1
  - Agenda's, notulen en vergaderstukken van ledenvergaderingen, 1922-1942; 1-17; 17 omslagen
    Incompleet
    - 1922, 1
    - 1923, 2
    - 1924, 3
    - 1929, 4
    - 1930, 5
    - 1931, 6
    - 1932, 7
    - 1933, 8
    - 1934, 9
    - 1935, 10
    - 1936, 11
    - 1937, 12
    - 1938, 13
    - 1939, 14
    - 1940, 15
    - 1941, 16
    - 1942, 17
  - Notulen van bestuursvergaderingen, 1922-1942; 18-38; 21 omslagen
    - 1922, 18
    - 1923, 19
    - 1924, 20
    - 1925, 21
    - 1926, 22
    - 1927, 23
    - 1928, 24
    - 1929, 25
    - 1930, 26
    - 1931, 27
    - 1932, 28
    - 1933, 29
    - 1934, 30
    - 1935, 31
    - 1936, 32
    - 1937, 33
    - 1938, 34
    - 1939, 35
    - 1940, 36
    - 1941, 37
    - 1942, 38
  - Agenda's bestuursvergaderingen, 1927-1941; 39-53; 16 omslagen
    - 1927, 39
    - 1928, 40
    - 1929, 41
    - 1930, 42
    - 1931, 43
    - 1932, 44
    - 1933, 45
    - 1934, 46
    - 1935, 47
    - 1936, 48
    - 1937, 49
    - 1938, 50
    - 1939, 51
    - 1940, 52
    - 1941, 53
  - Notulenboeken, 1922-1939; 54-61; 8 omslagen
    - 1922 april 1 - 1924 april 4, 54
    - 1924 juni 5 - 1926 februari 25, 55
    - 1926 april 1 - 1928 maart 29, 56
    - 1928 maart 29 - 1930 juli 24, 57
    - 1930 oktober 23 - 1932 juli 7, 58
    - 1932 september 15 - 1934 januari 25, 59
    - 1934 maart 6 - 1936 mei 28, 60
    - 1936 juli 14 - 1939 juli 6, 61
  - Notulenboek van de huishoudelijke vergaderingen van de Afd. Kleinbedrijf, 1922 - 1936; 62; 1 omslag
  - Notulenboek van de huishoudelijke vergadering van de Afd. Grootbedrijf, 9 juni 1922; 63; 1 omslag
  - Notulenboek van diverse commissie vergaderingen, 1920-1936; 64; 1 omslag
- Algemene leden en huishoudelijke vergaderingen 1943 - 1950, 2
  - Notulen van de vergaderingen van het provinciaal bestuur van de KvK Zuid-Holland, 1943-1950; 65-69; 5 omslagen
    - 1946, 65
    - 1947, 66
    - 1948, 67
    - 1949, 68
    - 1950, 69
  - Notulen van de vergaderingen van de voorzitters van de Raden van Bijstand van de Kantoren van de KvK Zuid-Holland, 1943-1949; 70-73; 4 omslagen
    - 1943, 70
    - 1944, 71
    - Vergaderstukken van de Raad van Bijstand van de KvK Zuid-Holland 1943-1950, 72
    - Agenda's bij inventarisnummer 72 1943 t/m 1949, 73
  - Notulen van de Raad van Bijstand van de KvK Zuid-Holland, 1943-1950; 74-81; 8 omslagen
    - 1943, 74
    - 1944, 75
    - 1945, 76
    - 1946, 77
    - 1947, 78
    - 1948, 79
    - 1949, 80
    - 1950, 81
  - Notulen boeken bij inventarisnummers 74-81, 1943-1952; 82-83; 2 omslagen
    - 1943- 1946, 82
    - 1949 - 1952, 83
  - Verslagen van het bestuur Kamer Zuid-Holland, 1945 - 1950; 84; 1 omslag
  - Verslagen van de secretarissen van de KvK Zuid-Holland, 1942-1949; 85-92; 8 omslagen
    - 1942, 85
    - 1943, 86
    - 1944, 87
    - 1945, 88
    - 1946, 89
    - 1947, 90
    - 1948, 91
    - 1949, 92
- Algemene leden en huishoudelijke vergaderingen 1951 - 1969, 3
  - Agenda's van de ledenvergaderingen met bijlagen, 1951-1969; 93-111; 19 omslagen
    - 1951, 93
    - 1952, 94
    - 1953, 95
    - 1954, 96
    - 1955, 97
    - 1956, 98
    - 1957, 99
    - 1958, 100
    - 1959, 101
    - 1960, 102
    - 1961, 103
    - 1962, 104
    - 1963, 105
    - 1964, 106
    - 1965, 107
    - 1966, 108
    - 1967, 109
    - 1968, 110
    - 1969, 111
  - Notulen van de ledenvergaderingen, 1951-1969; 112-130; 19 omslagen
    - 1951, 112
    - 1952, 113
    - 1953, 114
    - 1954, 115
    - 1955, 116
    - 1956, 117
    - 1957, 118
    - 1958, 119
    - 1959, 120
    - 1960, 121
    - 1961, 122
    - 1962, 123
    - 1963, 124
    - 1964, 125
    - 1965, 126
    - 1966, 127
    - 1967, 128
    - 1968, 129
    - 1969, 130
  - Kort verslag van de ledenvergadering, 1953 t/m 1965; 131; 1 omslag
  - Agenda's van de bestuursvergaderingen met bijlagen, 1951-1969; 132-150; 19 omslagen
    - 1951, 132
    - 1952, 133
    - 1953, 134
    - 1954, 135
    - 1955, 136
    - 1956, 137
    - 1957, 138
    - 1958, 139
    - 1959, 140
    - 1960, 141
    - 1961, 142
    - 1962, 143
    - 1963, 144
    - 1964, 145
    - 1965, 146
    - 1966, 147
    - 1967, 148
    - 1968, 149
    - 1969, 150
  - Notulen van de bestuursvergaderingen, 1951-1969; 151-169; 19 omslagen
    - 1951, 151
    - 1952, 152
    - 1953, 153
    - 1954, 154
    - 1955, 155
    - 1956, 156
    - 1957, 157
    - 1958, 158
    - 1959, 159
    - 1960, 160
    - 1961, 161
    - 1962, 162
    - 1963, 163
    - 1964, 164
    - 1965, 165
    - 1966, 166
    - 1967, 167
    - 1968, 168
    - 1969, 169
  - Notulenboeken, 1952 oktober 8 - 1955 januari 25; 170; 1 omslag
    Zie voor 1951 en 1952 inventarisnummer 83
- Jaarverslagen, 4
  - Jaarverslagen, 171-176; 5 dozen en 1 omslag
    - 1923 t/m 1938, 171
    - 1939 t/m 1940, 172
    - 1941, 173
    - 1942 t/m 1944, 174
    - 1945 t/m 1957, 175
    - 1958 t/m 1969, 176
  - Correspondentie over het jaarverslag, 1939 t/m 1965; 177; 1 omslag
- Nieuwjaarsrede, 5
  - Nieuwjaarsrede, 178-180; 3 omslagen
    - 1933 t/m 1940, 178
    - 1953 t/m 1959, 179
    - 1960 t/m 1969, 180
  - Correspondentie over de nieuwjaarsrede, 1954 t/m 1969; 181; 1 omslag
- Administratieve organisatie, 6
  - Stukken betreffende de viering van het 12 1/2 jarig bestaan van de Kamer, 1934; 182; 1 omslag
  - Stukken betreffende de viering van het 150 jarig bestaan van de Kamer, 1962; 183; 1 omslag
  - Stukken betreffende de gedenkpenning van de Kamer, 1931-1963; 184; 1 omslag
  - Stukken betreffende het reglement van orde van de Kamer, 1922-1963; 185; 1 omslag
- Financiën, 7
  - Stukken betreffende de rekening en verantwoording, 1922-1969; 186-225; 40 omslagen
    - 1922, 186
    - 1923, 187
    - 1924, 188
    - 1925, 189
    - 1926, 190
    - 1927, 191
    - 1928, 192
    - 1929, 193
    - 1930, 194
    - 1931, 195
    - 1932, 196
    - 1933, 197
    - 1934, 198
    - 1935, 199
    - 1936, 200
    - 1937, 201
    - 1938, 202
    - 1939, 203
    - 1940, 204
    - 1941, 205
    - 1942, 206
    - 1951, 207
    - 1952, 208
    - 1953, 209
    - 1954, 210
    - 1955, 211
    - 1956, 212
    - 1957, 213
    - 1958, 214
    - 1959, 215
    - 1960, 216
    - 1961, 217
    - 1962, 218
    - 1963, 219
    - 1964, 220
    - 1965, 221
    - 1966, 222
    - 1967, 223
    - 1968, 224
    - 1969, 225
  - Stukken betreffende begroting van de Kamer, 1922-1969; 226-255; 30 omslagen
    (incompleet)
    - 1922, 226
    - 1923, 227
    - 1924, 228
    - 1925, 229
    - 1926, 230
    - 1927, 231
    - 1928, 232
    - 1929, 233
    - 1930, 234
    - 1931, 235
    - 1932, 236
    - 1951, 237
    - 1952, 238
    - 1953, 239
    - 1954, 240
    - 1955, 241
    - 1956, 242
    - 1957, 243
    - 1958, 244
    - 1959, 245
    - 1960, 246
    - 1961, 247
    - 1962, 248
    - 1963, 249
    - 1964, 250
    - 1965, 251
    - 1966, 252
    - 1967, 253
    - 1968, 254
    - 1969, 255
  - Stukken betreffende de geldmiddelen van de Kamer, 1922 -1933; 256; 1 omslag
  - Stukken betreffende de controle van de boekhouding, 1926-1964; 257; 1 omslag
  - Stukken betreffende de jaarlijkse bijdrage en opcenten SER, 1940-1965; 258; 1 omslag
  - Stukken betreffende het retributiereglement en de legesverordening, 1937-1963; 259; 1 omslag
  - Stukken betreffende de gevolgen voor de Kamer van het faillissement van de firma Degens en Co., 1923-1924; 260; 1 omslag
- Huisvesting, 8
  - Stukken betreffende de verwerving en verbouwing van Wijnstraat 103 te Dordrecht, 1920-1923; 261; 1 omslag
  - Stukken betreffende de verwerving, verbouwing en verkoop van Singel 287 te Dordrecht, 1930-1954; 262; 1 omslag
  - Stukken betreffende de verwerving en verbouwing van Groenmarkt 11 te Dordrecht, 1954; 263; 1 omslag
  - Stukken betreffende de verwerving van perceeltje grond Varkenmarkt te Dordrecht, 1965; 264; 1 omslag
  - Stukken betreffende diverse verzekeringen van de opstal, 1941-1958; 265; 1 omslag
- Samenstelling van ledenvergadering, 9
  - Stukken betreffende de samenstelling van de ledenvergadering, 1922-1965; 266-284; 19 omslagen
    - 1922-1929, 266
    - 1930-1939, 267
    - 1940-1949, 268
    - 1950, 269
    - 1951, 270
    - 1952, 271
    - 1953, 272
    - 1954, 273
    - 1955, 274
    - 1956, 275
    - 1957, 276
    - 1958, 277
    - 1959, 278
    - 1960, 279
    - 1961, 280
    - 1962, 281
    - 1963, 282
    - 1964, 283
    - 1965, 284
  - Stukken betreffende het overlijden van de voorzitter van de Kamer Dhr. C.J. van Helden, 1949; 285; 1 omslag
  - Stukken betreffende de uitbreiding van het ledental, 1955; 286; 1 omslag
  - Stukken betreffende de samenstelling van de Raad van Bijstand, 1928-1949; 287; 1 omslag
  - Stukken betreffende het overlijden van het lid van de Kamer Dhr. A.A.C. De Vries Robbé, 1940; 288; 1 omslag
  - Stukken betreffende het jubileum van de voorzitter Dhr. C.J. Van Helden, 1938; 289; 1 omslag
  - Stukken betreffende de benoeming en ontslag van Dhr. H. De Graaf tot Secretaris, 1922-1932; 290; 1 omslag
  - Stukken betreffende de benoeming van Dhr. Mr. Huge Fortuin tot Adjunct-secretaris, 1924; 291; 1 omslag
  - Stukken betreffende de benoeming van Dhr. Mr. H. Merckens tot Adjunct-secretaris, 1927; 292; 1 omslag
  - Stukken betreffende de benoeming van Dhr. Mr. J.C. Van Buuren tot Adjunct-secretaris, 1928; 293; 1 omslag
  - Stukken betreffende de benoeming van Dhr. Mr. H. Van Riel tot Adjunct-secretaris, 1929; 294; 1 omslag
  - Stukken betreffende de benoeming en ontslag van Dhr. Mr.G.J. Van Oostveen tot Adjunct-secretaris, 1930; 295; 1 omslag
  - Stukken betreffende joodse ambtenaren, 1940; 296; 1 omslag
  - Stukken betreffende terugvoering personeel in krijgsgevangenschap en de doorbetaling aan krijgsgevangen, 1943; 297; 1 omslag
  - Stuk betreffende de arrestatie van H.Visser, 1944; 298; 1 omslag
  - Stukken betreffende personeelsreglementen, 1943-1962; 299; 1 omslag
  - Stukken betreffende de regeling tot uitkering bij onvrijwillige werkloosheid voor het personeel in tijdelijke dienst of de op arbeidsovereenkomst werkzaam zijnde ambtenaren, 1964; 300; 1 omslag
- Taakuitvoering en Organisatie van de Kamers van Koophandel, 10
  - Stukken betreffende diverse verklaringen afgegeven door de Kamer tijdens de oorlogsjaren, 1940-1944; 301; 1 omslag
  - Stukken betreffende de reorganisatie van de Kamers van Koophandel, 1942; 302; 1 omslag
  - Stukken betreffende de reorganisatie van de Kamers van Koophandel, 1945-1950; 303; 1 omslag
  - Stukken betreffende de reorganisatie van de Kamer van Koophandel, 1961-1962; 304; 1 omslag
  - Stukken betreffende de taken van de Kamers van Koophandel, 1933-1950; 305; 1 omslag
  - Stukken betreffende de rapportage van de omvang van de werkzaamheden van de Kamer, 1947-1958; 306; 1 omslag
  - Diverse persberichten gestuurd door de Kamer over diverse onderwerpen, 1931-1952; 307; 1 omslag
  - Stukken betreffende inventarisatie van de meningen en wensen van publiek en ondernemers ten aanzien van het door het Ministerie van Handel en Nijverheid bestreken terrein, 308-310; 3 omslagen
    - 1945, 308
    - 1946, 309
    - 1947, 310
  - Stukken betreffende statistische gegevens omtrent diverse bemoeiingen van de Kamer, 311-312; 2 omslagen
    - 1935-1960, 311
    - 1961-1964, 312
  - Stuk betreffende opgave van werkzaamheden van de Kamer ten behoeve van de uitgave "De Nederlandsche Mercuur", 1934; 313; 1 omslag
  - Stukken betreffende de tarieven van uittreksels en afschriften, 1935-1967; 314; 1 omslag
  - Stukken betreffende het overleg en de samenwerking van de Kamer met de gemeente Dordrecht, 315-325; 11 omslagen
    - 1951, 315
    - 1952, 316
    - 1953, 317
    - 1954, 318
    - 1955, 319
    - 1956, 320
    - 1957, 321
    - 1958, 322
    - 1959, 323
    - 1960, 324
    - 1961, 325
  - Stuk betreffende de samenvoeging van de gemeenten Giessendam en Hardinxveld, 1955; 326; 1 stuk
- Algemeen economische aangelegenheden, 11
  - Stukken betreffende het ontwerp van Wet tot Verdrag tot Instelling van de Europese Economische Gemeenschap, 1957; 327; 1 omslag
  - Stukken betreffende de economische ontwikkeling van Flakkee, 1962; 328; 1 omslag
  - Stukken betreffende de problematiek rond de vestiging van nieuwe bedrijven in de regio van de Kamer, 1962; 329; 1 omslag
- Middenstand, 12
  - Stukken betreffende de vergaderingen van de afdeling Kleinbedrijf, 1925-1936; 330; 1 omslag
  - Stukken betreffende de problematiek rond de personeels-coörperatie, 1931; 331; 1 omslag
  - Stukken betreffende het voorontwerp van wet tot regeling van de winkelsluiting en de verkoop door middel van automaten en de uitvoering van deze wet, 1947-1961; 332; 1 omslag
  - Stukken betreffende afgifte van bedrijfsvergunningen voor lokaliteiten waarin het kappersbedrijf in relatie tot tabaksvergunningen, 1956-1957; 333; 1 omslag
  - Stukken betreffende de vergaderingen van de plaatselijke Commissie zelfstandigenregeling der gemeente Goedereede, 1964; 334; 1 omslag
  - Stukken betreffende de vergaderingen van de commissie voor Detailhandelsbelangen, 1964-1965; 335; 1 omslag
- Handel en Nijverheid, 13
  - Stuk betreffende de Deense wetgeving inzake de oneerlijke concurrentie, 1926; 336; 1 omslag
  - Stukken betreffende de problematiek rond de sluiting van eendenkooien, 1928; 337; 1 omslag
  - Stukken betreffende de problematiek rond overmatige vestiging buitenlandse zakenlieden, 1933-1940; 338; 1 omslag
  - Stukken betreffende het tegengaan van prijsopdrijvingen, 1936-1937; 339; 1 omslag
  - Stukken betreffende de problematiek rond het verpachten van viswater, 1941; 340; 1 omslag
  - Stukken betreffende het wetsontwerp schorsing bedrijfsregelingen, 1950; 341; 1 omslag
  - Stukken betreffende de problematiek rond beschutte werkplaatsen, 1953-1962; 342; 1 omslag